Minutes et répertoires du notaire Jean Antoine CARON, janvier 1674 - 21 février 1707 (étude IV)
Archives nationales
- Minutes de Jean Antoine CARON, janvier 1674 - février 1707; MC/ET/IV/209 - MC/ET/IV/335
  - Minutes. 1706, octobre - 1706, décembre, octobre 1706 - décembre 1706; MC/ET/IV/330; Document détérioré.
    - Lucas (Guillaume), marchand orfèvre joaillier, quai de la Mégisserie § Bail par .., 25 janvier 1707; MC/ET/IV/330
    - Quittance par Jeanne Augé, veuve de Jean Racquet, organiste de l’Eglise de Paris, demeurant rue Pavée., 16 décembre 1706; MC/ET/IV/330
      musicien; quittance; Augé, Jeanne; Racquet, Jean; Pavée (rue); Notre-Dame (cathédrale)
  - Minutes. 1707, janvier - 1707, février, janvier 1707 - février 1707; MC/ET/IV/331
    - SIMON (Claude), maître peintre et doreur, rue Phélippeau § Partage des biens de la succession de son beau-père, 5 janvier 1707; MC/ET/IV/331
      partage; Simon, Claude
    - Cornu (Robert), maître peintre § Bail à .. d'une maison à porte cochère, quai de la Mégisserie (1230 livres de loyer annuel), 8 janvier 1707; MC/ET/IV/331
      bail; Cornu, Robert
    - Lucas (Guillaume), marchand orfèvre joaillier § Constitution de rente, 14 janvier 1707; MC/ET/IV/331
    - SARDET (Auguste) horloger; rue de la Vieille Draperie § Inventaire après décès de son père Jean Sardet marchand orfèvre, 1er février 1707; MC/ET/IV/331
      inventaire; Sardet, Auguste
    - SARDET (Jean) marchand orfèvre grande rue du fbg Saint-Antoine § Inventaire après décès., 1er février 1707; MC/ET/IV/331
      inventaire; Sardet, Jean
    - HUGON (Pierre) maître sculpteur rue Aumaire § Inventaire après décès de Jean Sardet, marchand orfèvre son beau-père, 1er février 1707; MC/ET/IV/331
      inventaire; Hugon, Pierre
    - REIMAR (Jean de) ébéniste enclos de Saint-Denis-de la Chartre § Inventaire après décès de son beau-père Jean Sardet, marchand orfèvre., 1er février 1707; MC/ET/IV/331
      inventaire; Reimar, Jean de
    - SARDET (Jacob) maître horloger quai de l'Horloge § Inventaire après décès de son père Jean Sardet marchand orfèvre, 1er février 1707; MC/ET/IV/331
      inventaire; Sardet, Jacob
    - Certificat de notoriété du décès des parents de Perrine Foussart, mineure de vingt-cinq ans, aux dires de Jean-Sylvain Cartaud et de François Jouvray, greffier au parlement., 7 février 1707; MC/ET/IV/331
    - Lucas (Guillaume), marchand orfèvre joaillier § Constitution de rente, 10 février 1707; MC/ET/IV/331
    - Signatures de Jean-Sylvain Cartaud et de Jeanne Bailly sa femme, en qualité d'amis de la future épouse, au contrat de mariage entre Nicolas Cuisset, maître savetier, demeurant rue de la Poterie, et Perrine Foussart demeurant quai de la Mégisserie, fille de défunts Pierre Foussart, vigneron à Vilpeny, et Perrine Chevalier. A noter aussi les signatures de Marguerite Dubugra, veuve de Sylvain Cartaud, entrepreneur des bâtiments du roi, et de René Frémin, sculpteur ordinaire du roi., 14 février 1707; MC/ET/IV/331
    - Compte rendu par François Noblesse, à sa fille Louise-Angélique, mineure émancipée, née de son premier mariage avec Angélique Sevin, dont il est le tuteur, et dont Jean Couvert, marchand orfèvre, est le curateur, de la gestion des biens provenant de la succession de ladite Angélique Sevin., 18 février 1707; MC/ET/IV/331
      Contrat de mariage passé devant Bonot et Caron, le 6 janvier 1687, inventaire après décès dressé le 11 juillet 1696 par les mêmes notaires.
      Pièce jointe:
      - 'Mémoire de la dépense que j'ai faite pour ma fille, Louise Noblesse, à commencer le premier janvier 1702'. (Le mémoire s'arrête à la fin de l'année 1706). - Pièce autographe.
      Dépenses annuelles: 153 livres 31 sols en 1702, 75 livres 5 sols 6 deniers en 1703, 206 livres 18 sols en 1704, 163 livres 18 sols 6 deniers en 1705, 255 livres 9 sols 9 deniers en 1706.
      On note en janvier 1702: 'à M. Loyauté, pour lui avoir enseigné à écrire, pour deux bordures et des verres blancs pour deux dessins que je lui ai faits, et six bouteilles de vin, 9 livres'. Dans la suite, il n'est plus fait mention de leçons données à la jeune fille, à l'exception de leçons de danse par M. de Montegu, à raison de 4 livres par mois. Les autres dépenses consistent en vêtements, parures et menus frais médicaux.
  - Minutes (constitutions de rentes publiques). 1680, juillet - 1682, décembre, juillet 1680 - décembre 1682; MC/ET/IV/332
    Édits de mars 1680, juin 1681, février 1682. A signaler les quittances des créanciers de plusieurs communautés supprimées par édit de septembre 1719, que l'on rembourse par de rentes sur l'Hôtel de Ville.
    constitution de rente
  - Minutes (constitutions de rentes publiques). 1683, 14 janvier - 1698, 22 juillet, 14 janvier 1683 - 22 juillet 1698; MC/ET/IV/333
    Édit de février 1682, 5 millions sur les aides et gabelles.
  - Minutes (constitutions de rentes publiques). 1698, 11 août - 1699, 30 décembre, 11 août 1698 - 30 décembre 1699; MC/ET/IV/334; Document détérioré.
  - Minutes (constitutions de rentes publiques). 1700, mars - 1700, décembre, mars 1700 - décembre 1700; MC/ET/IV/335; Document détérioré.
    Édits de décembre 1699, 2 400 000 livres sur les aides et gabelles.
    Édit de 1700, 400 000 livres sur les Postes.
    - Constitution de rente. Antoine MAHIEU, maître à danser des pages du Roi à Versailles., 20 mars 1700; MC/ET/IV/335
      constitution de rente; Mahieu, Antoine; enseignant; danseur
    - COUROY (Valentin) Maître potier d'étain. Angle de pont Mary § Constitution de rente au profit de .., 20 mars 1700; MC/ET/IV/335
      constitution de rente; Couroy, Valentin
    - Constitution par le prévot des marchands et les échevins de paris de 100 livres de rente annuelle au denier 20 au profit d'Augustin-Jean Lepeintre, ordinaire de la musique du roi, et de Marie Bourdon, sa femme., 24 mai 1700; MC/ET/IV/335
      constitution de rente; musicien
    - Lucas (Guillaume), marchand orfèvre joaillier § Constitution de rente, 27 mai 1700; MC/ET/IV/335
- Répertoire(s) de Jean Antoine CARON, 21 mai 1675 - 11 février 1707; MC/RE/IV/3
  - Répertoire. 1675, 21 mai - 1707, 11 février, 21 mai 1675 - 11 février 1707; MC/RE/IV/3
    Informations concernant le classement et la cotation:
    Le niveau inférieur de description, quand il existe, correspond aux mentions d'actes contenues dans le répertoire. Parmi celles-ci, certaines peuvent y être décrites, de manière plus ou moins détaillée. Pour consulter l'acte proprement dit, il convient de rechercher la cote au niveau des articles (registre ou liasse) des minutes du notaire (cote de type 'MC/ET').